# 求助陈版：疫情捐赠及损失会计处理

提问人：kukebalai 时间：2020-02-22 08:05:30
就疫情方面，有以下问题请教： 1 、各地政府发文要求国企类房东（如招商局、国企房产等）对承租方的房租进行减免，那这个房租减免，在承租方层面，应作为房租费的冲减，还是政府补助？从政府补助定义来看，其来源不是政府，也不涉及货币或非货币资产的转移，不属于政府补助，但这个减免又是政府主导的，非国企本身意愿，所以不好判断； 2 、各种制造、服务行业为疫情地区提供免费产品和服务，是否应计入营业外支出，即按照产品的出库成本或者服务对应的人工、折旧等成本加上产品或服务的售价确认的销项税转入营业外支出，同时考虑支持疫情免增值税，将销项税转入其他收益，且将这些产品或服务对应采购的进行税转出，转入营业外支出？ 3 、因疫情造成的停工损失，如折旧、人工等固定类成本，是否仍应作为正常的成本费用核算？是否作为非经常性损益？

回答人：chenyiwei
1 、虽然是政府主导，但租户并未直接从政府取得经济资源，而是通过与作为出租人的国企修订原租赁合同，实现了租金减免，因此应按照租约变更进行会计处理。
2 、对捐赠的会计处理基本赞同你的理解。
3 、在业务停顿的情况下，企业仍需发生的人员工资、折旧等支出都只是任何情况下均需发生的最基本的固定成本，因此仍作为正常的成本费用核算（计入管理费用），不属于非经常性损益。